---
title: "Discriminant analysis in R"
output: html_notebook
---
```{r}
library(MASS)
data("iris")
head(iris)
```
kiểm tra điều kiện để dùng  LDA (covariance  bằng nhau ).:
Giả thuyết covariance bằng nhau lcó thể được  ác định qua các phép kieểm định 
như Box-M, log-likelihood ratio,...trong 
[philender: Hypothesis Testing: Equality of Population Covariance Matrices](http://www.philender.com/courses/multivariate/notes3/covar.html) hay [Visualizing Tests for Equality of Covariance Matrices](http://www.datavis.ca/papers/EqCov-rev2.pdf). Ta không kiểm nhưng sẽ thấy là LDA  khá hiêu quả trên  bộ dữ liệu này .Ta dùng 5-number summary để có một chút ý niệm về  giả thuyết covariance bằng nhau này 


```{r}
c1  = cov(subset(iris, iris$Species == 'setosa')[,1:4])
c2 = cov(subset(iris, iris$Species == 'versicolor')[,1:4])
c3 = cov(subset(iris, iris$Species == 'virginica')[,1:4])
summary(as.vector(c1))
summary(as.vector(c2))
summary(as.vector(c3))
```
Chạy LDA
```{r}
# prior là prior probability mà ta chọn cho  mỗi nhóm. 
# thông thường, ta chọn  prior probability của các nhóm là bằng nhau 
df = iris
df$Species = as.factor(df$Species)
re <- lda(formula = Species ~ ., data = df, prior = c(1,1,1)/3)
re$counts
re$lev
#  group means.
re$means
# ma trận chuyển các quan sát thành các discriminant functions,  và normalized 
re$scaling
# singular values
re$svd
```

```{r}
# using train-test split
train_index = sample(1:nrow(df), nrow(df)*.75)
r3 <- lda(Species ~ .,df, prior = c(1,1,1)/3, subset = train_index)
test = df[-train_index, ]
pre = predict(object = r3, newdata = test)
# classification result:
pre$class
# percentage of correct prediction
sum(pre$class == test$Species)/nrow(test)
```
# scale
```{r}
scaled.iris = data.frame(cbind(scale(df[,1:4]),df$Species))
scaled.iris$V5 <- as.factor(scaled.iris$V5)
r3 <- lda(V5 ~ .,scaled.iris, prior = c(1,1,1)/3, subset = train_index)
test = scaled.iris[-train_index, ]
pre = predict(object = r3, newdata = test)
# classification result:
pre$class
# percentage of correct prediction
sum(pre$class == test$V5)/nrow(test)
```

